【裁判字號】    94,上,714
【裁判日期】    950210
【裁判案由】    返還買賣價金
【裁判全文】
臺灣高等法院民事判決                   94年度上字第714號
上  訴  人  乙○○
訴訟代理人  蘇錦霞  律師
被 上 訴人  甲○○
訴訟代理人  沈朝標  律師
上列當事人間返還買賣價金事件，上訴人對於中華民國94年 6月
30日臺灣新竹地方法院92年度訴字第 798號第一審判決，提起上
訴，聲請就假執行部分，先為辯論，本院於95年2月7日言詞辯論
終結，判決如下：
    主  文
上訴駁回。
原判決所命之給付，如上訴人於執行標的物拍定、變賣或物之交
付前以新台幣壹佰柒拾陸萬元為被上訴人預供擔保後，得免為假
執行。
    事實及理由
一、上訴人主張：伊於原審時未為聲明如受不利判決，願供擔保
    免為假執行，然被上訴人現已查封伊所有新竹縣寶山鄉○○
    段649、565地號及其上 419建號房屋。上開房地價格甚高，
    若不停止執行，於本案訴訟終了，恐有難以回復之損害，為
    此請求廢棄原判決關於假執行宣告之裁判。爰聲明：(一)原判
    決關於假執行宣告之裁判廢棄。(二)上開廢棄部分，被上訴人
    在第一審假執行之聲請駁回。(三)若受不利判決，願供擔保請
    准宣告免為假執行。
二、被上訴人則以：上訴人於原審並未為聲明如受不利判決願供
    擔保免為假執行，則原審為上訴人不利判決時，並未同時諭
    知得預供擔保，免為假執行，並無違誤之處，上訴人自不得
    就假執行部分向第二審聲明不服或聲請免為假執行等語，資
    為抗辯。並聲明：上訴駁回。
三、按關於財產權之訴訟，原告陳明在執行前可供擔保，而聲請
    宣告假執行者，雖無不為執行恐受難於抵償或難於計算之損
    害之釋明，法院仍應定相當之擔保額宣告供擔保後得為假執
    行，民事訴訟法第390條第2項定有明文。本件被上訴人請求
    上訴人給付既經陳明供擔保，聲請宣告假執行，原審酌定金
    額命供擔保後，為假執行之宣告，即無不合，上訴人就假執
    行部分之上訴，為無理由，應予駁回。
四、次按法院得依聲請於執行標的物拍定、變賣或物之交付前，
    宣告被告預供擔保，而免為假執行；又第二審法院應依聲請
    ，就關於假執行之上訴，先為辯論及判決，民事訴訟法第39
    2條第2、3項、第455條分別定有明文。本件被上訴人既陳明
    以願以新台幣176萬元為被上訴人預供擔保後 ，請求免為假
    執行，本院審酌認核屬適當，於法並無不合，爰酌定如主文
    所示之擔保金額，准許之。
五、據上論結，本件假執行之上訴為無理由，爰依民事訴訟法第
    455條、第449條第1項、第463條、第 392條，判決如主文。
中    華    民    國    95    年    2     月    10    日
                  民事第十五庭審判長法  官  黃騰耀
                                    法  官  許文章
                                    法  官  黃國永
正本係照原本作成。
不得上訴。
中    華    民    國    95    年    2     月    10    日
                                    書記官  葉國乾


司法院資訊處製作；財團法人民間司法改革基金會備份。
